【裁判字號】    89,易,1084
【裁判日期】    891030
【裁判案由】    竊盜等
【裁判全文】
臺灣新竹地方法院刑事判決                        八十九年度易字第一八四號
    公  訴  人  臺灣新竹地方法院檢察署檢察官
    被      告  乙○○
右列被告因竊盜案件，經檢察官提起公訴（八十九年度偵字第四三八四號），本院判
決如左：
    主  文
乙○○竊盜，處有期徒刑柒月。
被訴毀損部分公訴不受理。
    事  實
乙○○曾於民國八十二年間因違反麻醉藥品管理條例案件，經本院判處有期徒刑五月
確定，於八十三年五月二十五日執行完畢（不構成累犯）；又於八十九年間因竊盜案
件，經本院判處有期徒刑六月，緩刑五年，甫於八十九年二月二十一日判決確定，竟
仍不知悔改，猶意圖為自己不法之所有，於八十九年八月三日晚上九時三十分許，至
新竹市○○路二七號浸信會信人堂，利用該堂辦公司一處鋁門窗玻璃破洞之機會，徒
手伸入該玻璃內打開該鋁門窗，旋由該辦公室鋁門窗潛入，而入內竊得該堂負責人甲
○○管領之鐵鉗、鋤頭各一支得手，並另行起意，以所竊得之鐵鉗一支剪斷電源線及
電話線（毀損部分未經告訴，另為不受理判決，詳如後述），旋因其甫潛入內即觸動
防盜器，而經浸信會信人堂之負責人甲○○報警當場查獲。案經新竹市警察局第一分
局報告臺灣新竹地方法院檢察署檢察官偵查起訴。
    理  由
壹、有罪部分：
一、右揭事實業據被告乙○○迭於警訊、偵查中及本院審理時坦承不諱，核與被害人
    甲○○指述之情節，並有贓物領據一紙在卷可稽。足見被告前開所為自白，確與
    事實相符。綜上，事證已臻明確，被告犯行洵堪認定。
二、第查，被告為警查獲時所扣得之圍裙一件，確係被告入內行竊時取而供擦汗之用
    ，且被告潛入時，確亦未破壞鋁門窗之撥璃，因該鋁門窗玻璃，本來即有一破洞
    ，因被害人浸信會信人堂恐更換可惜，乃遲未更換玻璃，而被害人甲○○於警訊
    時對此部分乃認無關緊要，故未詳細說明等情，業據被害人甲○○到庭陳述屬實
    。據此，被告辯稱未破壞鋁門窗玻璃一節，應堪採信。又被告被查獲時雖同時被
    扣得圍裙一件，然此圍裙既係被告擦汗之用，乃顯無不法所有之意圖甚明，附此
    敘明。再者，刑法第三百二十一條第一項第二款所謂之門扇、牆垣或其他安全設
    備，均須與住宅、有人居住之建築物、船鑑有關者，始屬之。本案被告侵入之浸
    信堂乃非住宅或有人居住之建築物，亦據被害人甲○○陳述無訛。據此，被告所
    打開浸信會信人堂之窗戶侵入竊盜之行為，自與刑法第三百二十一條第一項第二
    款之構成要件不相當，一併敘明。
三、核被告所為係犯刑法第三百二十條第一項之普通竊盜罪，公訴人認被告所為係犯
    同法第三百二十一條第一項第二款之加重竊盜罪，尚有未合，起訴法條應予變更
    。爰審酌被告有違反麻醉藥品管理條例案件前科，又於八十九年間因竊盜案件，
    經本院判處有期徒刑六月，緩刑五年，甫於八十九年二月二十一日判決確定，有
    臺灣新竹地方法院檢察署刑案資料查註紀錄表及臺灣高等法院被告全國前案紀錄
    表等在卷可稽，再犯本件，顯不知悔改，惟念其犯罪後坦承犯行，態度尚稱良好
    ，參以其犯罪手段、情節及所生危害尚非重大等一切情狀，酌予量處如主文所示
    之刑，以資懲儆。
貳、公訴不受理部分：
一、公訴意旨略以：被告前開竊盜後，又另行起意，而以所竊得之鐵鉗一支剪斷被害
    人浸信會信人堂之電源線及電話線，因認被告另涉有刑法第三百五十四條之普通
    毀損罪嫌等語。
二、按刑法第三百五十四條之普通毀損罪，須告訴乃論，同法第三百五十七條定有明
    文。經查，被告所涉普通毀損犯行部分，並未經被害人提出告訴。據此，公訴人
    就此告訴乃論之罪，於未經告訴下提起公訴，依法自應為公訴不受理之諭知。
據上論斷，應依刑事訴訟法第二百九十九條第一項前段、第三百條、第三百零三條第
三款，刑法第三百二十條第一項，罰金罰鍰提高標準條例第一條前段，判決如主文。
本案經檢察官林李嘉到庭執行職務。
中    華    民    國        八十九      年    十    月        三十      日
                                臺灣新竹地方法院刑事第一庭
                                    法  官  汪 明 欽
右正本證明與原本無異。
如不服本判決，應於判決送達後十日內向本院提出上訴狀( 應附繕本 )，上訴於
臺灣高等法院。
                                    書記官  吳 鈺 敏
中    華    民    國        八十九      年    十    月        三十      日
附錄本案論罪科刑法條全文：
刑法第三百二十條第一項：
意圖為自己或第三人不法之所有，而竊取他人之動產者，為竊盜罪，處五年以下有期
徒刑、拘役或五百元以下罰金。


司法院資訊處製作；財團法人民間司法改革基金會備份。
